臺灣臺中地方法院刑事判決　　　　　　　100年度訴字第534號
公　訴　人　臺灣臺中地方法院檢察署檢察官
被　　　告　蔡宏佳
上列被告因毒品危害防制條例案件，經檢察官提起公訴（100年
度毒偵字第119號），本院因被告所犯非死刑、無期徒刑、最輕
本刑為三年以上有期徒刑之罪或高等法院管轄第一審案件，經被
告就被訴事實為有罪之陳述，裁定進行簡式審判程序，判決如下
：
    主    文
蔡宏佳施用第一級毒品，累犯，處有期徒刑玖月，扣案之第一級
毒品海洛因壹包（驗餘淨重零點參零玖參公克）沒收銷燬，扣案
之注射針筒壹支沒收。又施用第二級毒品，累犯，處有期徒刑參
月。主刑部分應執行有期徒刑拾壹月。
    犯罪事實及理由
一、本件犯罪事實及證據，除犯罪事實部分就被告蔡宏佳施用第
    二級毒品之時間、地點增補為「於99年12月12日晚間，在臺
    中市○○區○○路二段132巷5弄6號住處附近友人車內」，
    就扣案之海洛因1包增補其驗餘淨重為0.3093公克；及於證
    據部分增列「被告於本院之自白」、「行政院衛生署草屯療
    養院鑑定書」之外，其餘均引用起訴書之記載（如附件）。
二、核被告所為，係犯毒品危害防制條例第10條第1項、第2項之
    施用第一、二級毒品罪。又被告所犯上開施用第一、二級毒
    品罪間，犯意各別，所犯構成要件不同，應分論併罰。又被
    告有起訴書犯罪事實欄所載之前科，此有臺灣高等法院被告
    前案紀錄表在卷可稽；其於有期徒刑執行完畢後，5年以內
    故意再犯本件有期徒刑以上之罪，為累犯，應加重其刑。另
    被告就其施用第一級毒品部分雖曾於偵查中供出其毒品來源
    為綽號「阿明」之人，惟經本院函詢臺灣臺中地方法院檢察
    署後，該署覆稱﹕該案現由本署以99年度他字第7354號偵辦
    ，尚無具體結果等語，有該署100年4月11日覆本院函在卷可
    稽，是本件尚無毒品危害防制條例第17條第1項減刑規定之
    適用，附此敘明。爰審酌被告前經觀察勒戒後仍無法戒絕毒
    癮，再犯本件施用第一級毒品及施用第二級毒品罪，無視於
    毒品對於自身健康之戕害及國家對於杜絕毒品犯罪之禁令，
    所為實值非難；兼衡酌施用毒品係自戕行為，並未因此而危
    害他人，被告犯罪手段尚屬平和，犯後坦承犯行並供出上手
    （惟尚未因而查獲其他正犯或共犯）等一切情狀，分別量處
    如主文所示之刑，並定其應執行刑。扣案之海洛因1包（驗
    餘淨重0.3093公克），應依毒品危害防制條例第18條第1項
    前段規定，宣告沒收銷燬。扣案之注射針筒1支，係被告所
    有預備以針筒注射方式施用海洛因所用之物，業經被告供明
    在卷，應依刑法第38條第1項第2款規定宣告沒收。
三、依刑事訴訟法第273條之1第1項、第299條第1項前段、第310
    條之2、第454條，毒品危害防制條例第10條第1項、第2項、
    第18條第1項前段，刑法第11條、第47條第1項、第51條第5
    款、第38條第1項第2款，判決如主文。
本案經檢察官沙小雯到庭執行職務。
中    華    民    國   100    年    4     月    12    日
                  刑事第十三庭  法  官  戴嘉慧
以上正本證明與原本無異。
如不服本判決應於收受判決後10日內向本院提出上訴書狀，並應
敘述具體理由；其未敘述上訴理由者，應於上訴期間屆滿後20日
內向本院補提理由書狀（均須按他造當事人之人數附繕本）；「
切勿逕送上級法院」。
                                書記官  劉晴芬
中    華    民    國   100    年    4     月    12    日
【附錄本案論罪科刑法條】
毒品危害防制條例第10條
施用第一級毒品者，處6月以上5年以下有期徒刑。
施用第二級毒品者，處3年以下有期徒刑。
【附件】
臺灣臺中地方法院檢察署檢察官起訴書                  籍股
                                    100年度毒偵字第119號
    被      告  蔡宏佳  男  33歲（民國○○年○月○○日生）
                        住臺中市○○區○○里○街路觀音巷
                        20號
                        居臺中市○○區○○路2段132巷5弄
                        6號
                        國民身分證統一編號：Ｚ000000000號
上列被告因違反毒品危害防制條例案件，業經偵查終結，認應該
提起公訴，茲將犯罪事實及證據並所犯法條分敘如下：
        犯罪事實
一、蔡宏佳前因竊盜罪及違反毒品危害防制條例案件，先後經法
    院判處各有期徒刑6月、拘役20日、2月及8月，後2罪定應執
    行有期徒刑9月確定，上開案件接續入監執行，嗣經假釋付
    保護管束出監，於民國98年7月26日未經撤銷，視為已執行
    完畢。而前因施用毒品案件，經送觀察、勒戒後，認無繼續
    施用毒品傾向，於96年8月2日執行完畢釋放。詎猶不知警惕
    ，復基於施用第一級毒品海洛因之犯意，於99年12月12日晚
    上7、8時許，在臺中縣大肚鄉（現改制為臺中市大肚區○○
    ○路○段132巷5弄6號之住處，將第一級毒品海洛因摻入香菸
    點燃施用1次。另基於施用第二級毒品甲基安非他命之犯意
    ，於99年12月13日20時許為警查獲採尿往前回溯96小時內之
    某時，在不詳處所，以不詳方式，施用第二級毒品甲基安非
    他命。嗣於99年12月13日晚上7時45分許，在臺中縣太平市
    （現改制為臺中市太平區○○○路○段95號前，因形跡可疑
    ，為警攔檢盤查後查獲，並扣得施用第一級毒品之注射針筒
    1支及海洛因1包（含袋重0.5公克）等物。
二、案經臺中縣警察局（現改制為臺中市政府警察局）太平分局
    報告偵辦。
        證據並所犯法條
一、訊之被告蔡宏佳對於前揭時、地施用第一級毒品海洛因之事
    實固坦承不諱，惟矢口否認有施用第二級毒品甲基安非他命
    之犯行。經查，被告經採尿送驗之結果，可待因、嗎啡、安
    非他命及甲基安非他命均呈陽性反應，此有詮昕科技股份有
    限公司濫用藥物尿液檢驗報告影本1紙在卷可稽，並有扣案
    之注射針筒1支及海洛因1小包可資佐證。顯見被告於99年12
    月13日20時許為警採集尿液時起回溯96小時內某時，應有施
    用第一級毒品海洛因及第二級毒品甲基安非他命之犯行，是
    被告所辯，顯無足採。是被告犯嫌洵堪認定。
二、核被告蔡宏佳所為，係犯毒品危害防制條例第10條第1項、
    第2項之施用第一、二級毒品罪嫌。上開2罪間，犯意各別，
    行為互殊，請予分論併罰。再被告前因竊盜罪及違反毒品危
    害防制條例案件，先後經法院判處各有期徒刑6月、拘役20
    日、2月及8月，後2罪定應執行有期徒刑9月確定，上開案件
    接續入監執行，嗣經假釋付保護管束出監，於98年7月26日
    未經撤銷，視為已執行完畢。此有刑案資料查註紀錄表在卷
    可稽。其於5年以內故意再犯本件有刑徒刑以上之罪，為累
    犯，請依刑法第47條第1項規定，加重其刑。扣案之物，請
    依法宣告沒收銷燬之。
三、依毒品危害防制條例第23條第2項、刑事訴訟法第251條第1
    項提起公訴。
    此  致
臺灣臺中地方法院
中    華    民    國   100    年    1     月    12    日
                              檢  察  官  蔡宗熙
本件正本證明與原本無異
中    華    民    國   100    年    1     月    17    日
                              書  記  官  王贊銘